臺灣士林地方法院交通事件裁定　　　　　　　　　　　九十一年度交聲字第五八號
　　原處分機關　臺北巿交通事件裁決所
　　異　議　人
　　即受處分人　乙○○
右列異議人因違反道路交通管理處罰條例案件，對於臺北市交通事件裁決所於九十年
十二月二十五日所為之處分 (原處分案號：北市裁三字第駕裁二二－ＡＢＷ二一四四
九二號)聲明異議，本院裁定如左：
        主  文
原處分關於乙○○違反道路交通管理處罰條例之行為，拒絕停車接受稽查而逃逸，處
罰鍰新台幣參仟元，並記違規點數壹點之處分部份撤銷。
乙○○汽車駕駛人，駕駛汽車不服從交通勤務警察之稽查，處罰鍰新台幣玖佰元，並
記違規點數壹點。
其餘異議駁回。
        理  由
一、原處分機關以：異議人即受處分人乙○○，於九十年十月十日十六時五十八分許
    ，駕駛車號Ｆ二－五○八七號自用小客車，在行經台北市○○○路、天水路口時
    ，違規闖紅燈迴轉及拒絕停車接受稽查而逃逸，為警掣單舉發，因依道路交通管
    理處罰條例第五十三條、第六十條第一項之規定，裁處罰鍰新台幣（下同）五千
    七百元（違反第五十三條之行為，處二千七百元；違反第六十條第一項之行為，
    處三千元），並依同條例第六十三條第一項之規定，並記違規點數四點（違反第
    五十三條之行為，記違規點數三點；違反第六十條第一項之行為，記違規點數一
    點）。
二、異議人異議意旨略以：案發當日伊因找尋停車位不注意而紅燈左轉，遭值勤員警
    攔停，隨後員警要伊出示駕照及行照，伊一直請求員警罰單可否少開一點，然員
    警不予理會並告以：「不拿出來，等著接罰單好了。」等語後，便騎車離去，伊
    當時並未拒絕停車而逃逸，況且員警將伊攔停時，伊右手有準備要拿證件出來，
    因此，原處分所指伊違規紅燈迴轉及不服從員警稽查而逃逸等情，顯與事實不符
    云云；嗣於本院調查時改稱：伊承認違規紅燈迴轉，其他違規情事則不承認等語
    。
三、按汽車駕駛人，行經有燈光號誌管制之交岔路口闖紅燈者，處新台幣一千八百元
    以上五千四百元以下罰鍰，並記違規點數三點；又汽車駕駛人，不服從交通勤務
    警察之稽查者，處新台幣九百元以上一千八百元以下之罰鍰，並記違規點數一點
    ，道路交通管理處罰條例第五十三條、第六十條第二項第一款、第六十三條第一
    項第一款、第二款分別定有明文。又按汽車駕駛人因交通違規行為為警取締之際
    ，如以一再請求員警免予掣單舉發或改以較低之罰則裁處，而不配合提出行照、
    駕照等證件接受稽查，核此作為不僅係對於交通執法嚴正性之挑戰，且妨害交通
    取締勤務之順利遂行，應屬上開交通管理處罰條例第六十條第二項第一款規定所
    指「不服從交通勤務警察稽查」之違規行為甚明。至道路交通管理處罰條例第六
    十條第一項所稱汽車駕駛人有違反該條例之行為，拒絕停車接受稽查而逃逸者，
    處新台幣三千元以上六千元以下罰鍰，由其文義觀之，應指違規駕駛人行駛車輛
    而有交通違規行為在先，嗣為警察覺後，令其停車接受取締，駕駛人竟拒絕停車
    而逕自駕車逃逸之積極行為而言，是汽車駕駛人如於觸犯交通違規行為經值勤員
    警攔停後，消極拒絕出示相關行車證件，此等行為，除應該當於「不服從交通勤
    務警察之稽查」，而得依交通管理處罰條例第六十條第二項第一款予以裁處罰鍰
    ，如前所述，尚難逕以同條例第六十條第一項之罰則相繩，均先敘明。
四、經查：異議人於前揭時間駕駛車號Ｆ二－五○八七號自用小客車沿天水路向西方
    向行駛，在行經天水路、延平北路交岔路口時，違規闖越紅燈迴轉駛入長安西路
    向東方向，嗣為警攔停取締，後經員警要求異議人出示行車執照、駕駛執照接受
    稽查，惟異議人均未提出，而僅一再請求員警從輕開單舉發等情，業據異議人於
    本院調查時供承明確（見本院九十一年一月三十一日訊問筆錄），核與證人即執
    行取締員警甲○○到庭結證所稱「．．．異議人卻違規在紅燈時迴轉．．．，我
    發現後騎機車靠到異議人的駕駛座旁攔下異議人，並請異議人出示行照駕照，但
    是異議人一直不願出示行駕照，只是一直跟我求情．．．」等語相符，並有台北
    市政府警察局舉發違反道路交通管理事件通知單影本一紙附卷可稽。是異議人所
    稱並無不拒絕停車接受稽查而逃逸之辯，並非無據，應可採信，至其否認拒絕提
    出行駕照云云，並不足採。故核異議人所為，係違反道路交通管理處罰條例第五
    十三條、第六十條第二項第一款之違規行為，原處分機關就異議人違規闖紅燈之
    行為，裁處罰鍰二千七百元，並記違規點數三點，於法尚無不合，應予維持，異
    議人此部分之異議為無理由，應予駁回；至原處分機關僅以異議人未配合員警出
    示證件為由，遽認異議人有拒絕停車接受稽查而逃逸之行為，因依道路交通管理
    處罰條例第六十條第一項第一款，裁處罰鍰三千元，並記違規點數一點之處分，
    尚有未洽，且證人即執行取締員警甲○○亦當庭自承所為此部分之舉發，並非適
    當等語在卷，是異議人執此異議，為有理由，原處分就此部分應予撤銷，並由本
    院依法另為適法之裁定。本院審酌異議人違規情節等一切情狀，諭知異議人即受
    處分人如主文第二項所示之處罰。
五、末按，執行交通勤務之員警，偶因誤會法律之條文意涵，致所為交通違規舉發有
    於法未洽之情事，實所難免，本件執行取締員警甲○○於本院調查時，坦承先前
    舉發之違誤，其勇於認事之態度，頗值嘉許，併此敘明。
據上論斷，應依道路交通案件處理辦法第二十條，裁定如主文。
中      華      民      國      九十一      年      二      月    六    日
                                      臺灣士林地方法院交通法庭
                                          法  官  吳  祚  丞
右正本證明與原本無異。
如不服本裁定，應於送達後五日內，向本院提出抗告狀。
                                          書記官  林  立  原
中      華      民      國      九十一      年      二      月    七    日
